【裁判字號】    98,交聲,2112
【裁判日期】    980701
【裁判案由】    聲明異議
【裁判全文】
臺灣臺中地方法院交通事件裁定        98年度交聲字第2112號
原處分機關  交通部公路總局臺中區監理所
異  議  人
即受處分人  甲○○
上列受處分人因違反道路交通管理處罰條例案件，對於原處分機
關交通部公路總局臺中區監理所中華民國98年6月3日所為之處分
（原處分：中監違字第裁60-KK0000000號），聲明異議，本院裁
定如下：
    主  文
異議駁回。
    理  由
一、按受處分人，不服第8 條主管機關所為之處罰，得於接到裁
    決書之翌日起20日內，向管轄地方法院聲明異議。道路交通
    管理處罰條例第87條定有明文。次按依道路交通管理處罰條
    例第87條規定向管轄法院聲明異議之期間，自裁決送達之翌
    日起算，並得依法扣除在途期間及聲請回復原狀。交通法庭
    認聲明異議不合法律上之程式或其異議權已經喪失者，應以
    裁定駁回之，但其不合法律上之程式可補正者，應先定期命
    為補正，逾期不補正者，即予駁回。道路交通案件處理辦法
    第12條、第18條亦分別定有明文。
二、原處分意旨係以：緣車號第8115－HW號自用小客車於97年8
    月31日9 時31分許，在台78線快速道路東向18.4公里處因違
    規超速（限速90公里，經科學儀器採證時速125 公里，超速
    35公里），經雲林縣警察局交通隊依違反道路交通管理處罰
    條例第33條第1項以雲警交字第KK0000000號舉發違反道路交
    通管理事件通知單逕行舉發，異議人未於期限內到案（到案
    日期97年10月15日），原處分機關遂於98年6月3日以中監違
    字第裁60-KK0000000號裁處罰鍰新臺幣6,000 元並依道路交
    通管理處罰條例第63條第1項記違規點數1點之處分。
三、異議意旨則以：未收到紅單，請再查明後，與以低額罰款云
    云。
四、本院認：
  (一)按送達除法規另有規定外，由行政機關依職權為之。送達
    由行政機關自行或交由郵政機關送達；由郵政機關送達者，
    以一般郵遞方式為之，但文書內容對人民權利義務有重大影
    響者應為掛號。行政程序法第67條、第68條第1項、第3項分
    別訂有明文。又送達，不能依前2 條規定為之者，得將文書
    寄存送達地之地方自治或警察機關，並作送達通知書2份，1
    份黏貼於應受送達住居所、事務所、營業所或其就業處所門
    首，另1份交由鄰居轉交或置於該送達處所信箱或其他適當
    位置，以為送達；前項情形，由郵政機關為送達者，得將文
    書寄存於送達地之郵政機關。行政程序法第74條第1項、第2
    項亦分別定有明文。上開條文規定行政文書應向應受送達人
    之住居所、事務所、營業所或其就業處所送達，如應受送達
    人不在，則將文書寄存於送達地之郵政機關後，該送達即已
    完成。
  (二)經查：本件異議人車籍地址與戶籍地址並無異動，確設於
    臺中市○○區○○街39之3號5樓，有原舉發機關雲林縣警察
    局98年5月19日雲警交字第0980015337號函、98年6月15日雲
    警交字第0980017895號函復結果在卷可稽，且為異議人所不
    爭執，則本件雲警交字KK0000000 號舉發通知單係以斗六西
    平郵局（雲林901支局）第079366號掛號郵件依上址送達，
    嗣因不明原因遭退回後，再經原舉發單位重新付郵送達，嗣
    因未獲會晤本人，且亦無受領文書之同居人、受雇人或應送
    達處所接收郵件人員，經郵遞人員於97年10月16日將該舉發
    通知書寄存於臺中西屯郵局，並作送達通知書2份，1份黏貼
    於應受送達人住居所、1份置於該受送達處所信箱或其他位
    置，以為送達等情，有上開舉發通知單（本聯存查）、雲林
    縣警察局雲林縣交通隊送達證書、雲林縣警察局上開2份函
    文等在卷可稽，依首揭行政程序法第72條第1項、第74條第1
    項及第2項規定，應認本件舉發通知單已合法送達於受處分
    人，原處分據此而為裁決基礎，核無違誤，異議人因故未能
    收受舉發通知單，並非送達有誤，故其所為異議無理由，爰
    依道路交通案件處理辦法第19條裁定如主文。
中    華    民    國    98    年    7     月    1     日
                            交通法庭法  官  林世民
以上正本證明與原本無異
如不服本裁定應於送達後5日內向本院提出抗告狀
                                    書記官  紀俊源
中    華    民    國    98    年    7     月    1     日


司法院資訊處製作；財團法人民間司法改革基金會備份。
